最  高  行  政  法  院  裁  定
                                     100年度裁字第3036號
上  訴  人  漢光科技股份有限公司
代  表  人  倪國煙
被  上訴人  財政部臺灣省北區國稅局
代  表  人  吳自心
                     送達代收人  朱斐玲
上列當事人間營業稅事件，上訴人對於中華民國100年9月7日臺
北高等行政法院100年度再字第50號判決，提起上訴，本院裁定
如下：
    主  文
上訴駁回。
上訴審訴訟費用由上訴人負擔。
    理  由
一、按對於高等行政法院判決之上訴，非以其違背法令為理由，
    不得為之，行政訴訟法第242條定有明文。依同法第243條第
    1項規定，判決不適用法規或適用不當者，為違背法令；而
    判決有同條第2項所列各款情形之一者，為當然違背法令。
    是當事人對於高等行政法院判決上訴，如依行政訴訟法第24
    3條第1項規定，以高等行政法院判決有不適用法規或適用不
    當為理由時，其上訴狀或理由書應有具體之指摘，並揭示該
    法規之條項或其內容；若係成文法以外之法則，應揭示該法
    則之旨趣，倘為司法院解釋或本院之判例，則應揭示該判解
    之字號或其內容。如以行政訴訟法第243條第2項所列各款情
    形為理由時，其上訴狀或理由書，應揭示合於該條項各款之
    事實。上訴狀或理由書如未依此項方法表明者，即難認為已
    對高等行政法院判決之如何違背法令有具體之指摘，其上訴
    自難認為合法。
二、緣上訴人所有坐落新竹市○○○○○區○○路8號廠房於民
    國98年間遭臺灣新竹地方法院強制執行拍賣，拍定價格新臺
    幣（下同）148,500,000元（含稅），應納營業稅額7,071,4
    29元，因被上訴人聲明參與分配而未獲分配，乃向上訴人發
    單補徵。上訴人申請復查未獲變更，遂循序提起行政訴訟。
    原法院以99年度訴字第1713號判決（下稱前程序原審判決）
    駁回，經本院以100年度裁字第691號裁定維持而告確定。上
    訴人復以前程序原審判決有行政訴訟法第273條第1項第1款
    事由，提起再審之訴，經原判決予以駁回。
三、上訴人以原判決違背法令，主張意旨略以：(一)由臺灣士林地
    方法院97年間拍賣實例、民法第860條、稅捐稽徵法第6條及
    加值型與非加值型營業稅法第2條第1款之規定、財政部75年
    4月1日（75）台財稅字第7522284號、85年10月30日台財稅
    字第851921699號函釋意旨可知，拍賣應由執行法院將營業
    稅與抵押品拍賣金額辨其屬性分別處理，逕行將營業稅分配
    給聲明參與分配之稽徵機關，法律上並無就拍賣營業稅另行
    規範「補徵」之問題。又強制執行法之拍賣亦為買賣之一種
    ，以拍定人為買受人，拍賣機關代替債務人立於出賣人之地
    位，向拍定人代徵營業稅，若再判決由稽徵機關向上訴人補
    徵，豈不是重複課稅，前程序原審判決及原判決所持見解顯
    與實例中執行機關適用之法律見解不一致等語。經核，上訴
    人之上訴理由，或係重述其在原審業經主張而為原判決摒棄
    不採之陳詞，或係執其歧異之法律見解，就原審取捨證據、
    認定事實之職權行使，指摘其為不當，並就原審已論斷者，
    泛言未論斷，而非具體表明合於不適用法規、適用法規不當
    、或行政訴訟法第243條第2項所列各款之事實，自難認對原
    判決之如何違背法令已有具體之指摘。依首開規定及說明，
    應認其上訴為不合法。
四、據上論結，本件上訴為不合法。依行政訴訟法第249條第1項
    前段、第104條，民事訴訟法第95條、第78條，裁定如主文
    。
中    華    民    國    100   年    12    月    22    日
                    最高行政法院第二庭
                        審判長法官  劉  鑫  楨
                              法官  陳  鴻  斌
                              法官  姜  素  娥
                              法官  吳  慧  娟
                              法官  李  玉  卿

以  上  正  本  證  明  與  原  本  無  異
中    華    民    國    100   年    12    月    22    日
                              書記官  賀  瑞  鸞